臺灣板橋地方法院刑事判決　　　　　　　　　　　　　九十三年度易字第九四四號
　　公　訴　人　臺灣板橋地方法院檢察署檢察官
　　被　　　告　丁○○
右列被告因竊盜案件，經檢察官提起公訴（九十三年度偵字第一一八一七號），本院
於準備程序進行中，被告就被訴之事實為有罪之陳述，經告知被告簡式審判程序之旨
，並聽取當事人之意見後，裁定進行簡式審判程序，判決如左：
    主  文
丁○○連續竊盜，累犯，處有期徒刑壹拾月。
    事  實
一、丁○○有賭博、恐嚇案件及違反懲治盜匪條例案件等前科，又前於民國九十年間
    因公共危險案件，經臺灣臺北地方院於九十一年一月九日以九十一年度店交簡字
    第四七號判處有期徒刑四月，於九十一年二月十五日確定，於九十一年九月三十
    日執行完畢。猶不思悛悔，竟基於意圖為自己不法所有之概括犯意，先於九十三
    年七月十三日下午二時許，在臺北縣板橋市（起訴書漏載板橋市○○○○路二段
    一三四號前，趁沈彩照所騎乘吳家旗所有（起訴書誤載為沈彩照所有）、車牌號
    碼ＱＢ八─二九八號機車鑰匙未取下，而發動引擎竊取該機車，得手後，供己騎
    用，其後將該機車停放於臺北縣板橋市○○路○段一八四號前；又於同月十六日
    中午十二時許，在臺北縣板橋市○○路一六三號前，復見戊○○所騎乘黃怡嘉所
    有（起訴書誤載為戊○○所有）車牌號碼ＮＷ九─三０二號機車鑰匙未取下，亦
    趁機發動引擎竊取該機車，得手後，供己騎用，並將該機車停放於臺北縣板橋市
    ○○○路二段二一號「亞東紀念醫院」停車場，同日下午四時許，其在臺北縣蘆
    洲市○○路一四二巷口，適己○○所駕自用小客車車窗未上鎖，遂趁機進入該車
    內竊取己○○所有之中興商業銀行金融卡、花蓮中小企業銀行金融卡、台北國際
    商業銀行金融卡各一張；次於同月十七日凌晨一時許，在臺北縣板橋市○○路○
    段六七號前，因丙○○所有車牌號碼ＱＦＺ─七四五號機車鑰匙未取下，乃趁機
    發動引擎竊取該機車（該機車前此因案經警查扣車牌，車牌部分未遭竊取），得
    手後，供己騎用，並將該機車停放於臺北縣板橋市○○○路○段二一號旁，繼於
    同日下午五時許，在臺北縣板橋市○○路大漢橋下籃球場旁，趁甲○○打球不注
    意之際，竊取甲○○所有之黑色腰包一個（內有黑色小皮夾一個、國民
    張，及現金新台幣九百餘元，起訴書漏載現金部分）；再於同月二十日下午五時
    三十分許，在臺北縣新店市○○路功八場門前，竊取乙○○所有置放於機車腳踏
    板上之黑色手提包一只（內有雨鞋一雙、雨衣一件、施工安全帶一組等物）得手
    ；嗣同月二十三日晚間七時三十分許，丁○○在臺北縣板橋市○○○路○段二一
    號「亞東紀念醫院」停車場前，因騎乘所竊車牌號碼ＮＷ九─三０二號機車，為
    警查獲，並扣得己○○所有中興商業銀行金融卡、花蓮中小企業銀行金融卡、台
    北國際商業銀金融卡各一張、甲○○所有黑色腰包一個、黑色小皮夾一個、國民
    組，丁○○乃於同日晚間七時五十分許，帶同警方至臺北縣板橋市○○○路○段
    二一號「亞東紀念醫院」旁，取出車牌號碼ＱＦＺ─七四五號機車，並於同日晚
    間八時二十分許，帶同警方至臺北縣板橋市○○路○段一八四號前，取出車牌號
    碼ＱＢ八─二九八號機車，而查悉前情。
二、案經戊○○、己○○、甲○○、丙○○訴由臺北縣政府警察局板橋分局報請臺灣
    板橋地方法院檢察署檢察官偵查起訴。
    理  由
壹、程序部分：按除被告所犯為死刑、無期徒刑、最輕本刑為三年以上有期徒刑之罪
    或高等法院管轄第一審案件者外，於第一次審判期日前之準備程序進行中，被告
    先就被訴事實為有罪之陳述時，審判長得告知被告簡式審判程序之旨，並聽取當
    事人、代理人、辯護人及輔佐人之意見後，裁定進行簡式審判程序，刑事訴訟法
    第二百七十三條之一第一項定有明文。經核本件被告丁○○所犯係死刑、無期徒
    刑、最輕本刑為三年以上有期徒刑以外之罪，其於準備程序中就被訴事實為有罪
    之陳述，經法官告知簡式審判程序之旨，並聽取公訴人、被告之意見後，本院爰
    依首揭規定，合議裁定由受命法官獨任進行簡式審判程序，合先敘明。
貳、實體方面：
  一、前開犯罪事實，業據被告於警詢、偵查及本院準備程序暨審理程序中均坦承不
      諱，且核與告訴人戊○○、己○○、甲○○、丙○○及被害人沈彩照、乙○○
      於警詢中之指述相符，另有查獲機車暨被竊物品照片、扣押物品目錄表、扣押
      物品清冊一覽表、尋獲贓證物領據證明單、贓物認領保管單、刑案贓證物領據
      、車輛竊盜資料個別查詢報表查詢車輛認可資料等存卷可稽，是被告之右揭自
      白應與事實無歧異。本件事證業臻明確，被告竊盜犯行足堪認定，應依法論科
      。
  二、核被告所為，係犯刑法第三百二十條第一項之竊盜罪。其多次竊盜行為，時間
      緊接，所犯為犯罪構成要件相同之罪，顯係出於概括犯意為之，為連續犯，應
      依同法第五十六條之規定，論以一罪，並加重其刑。又其前於九十年間因公共
      危險案件，經臺灣臺北地方院於九十一年一月九日以九十一年度店交簡字第四
      七號判處有期徒刑四月，於九十一年二月十五日確定，甫於九十一年九月三十
      日執行完畢，有台灣高等法院被告全國前案紀錄表附卷得佐，其於受有期徒刑
      之執行完畢後，五年內再犯本件有期徒刑以上之罪，為累犯，應依法遞加重其
      刑。爰審酌被告有前述犯罪紀錄，素行非佳，其正值青年，身體健壯，且為高
      職肄業，並非不知法之人，亦非無謀生能力，竟不思正途，自謀生計，而貪圖
      他人機車暨財物等財物，其竊盜行為已然造成告訴人及被害人之財產損失及使
      用上之不便，兼衡其犯罪動機、目的、手段、犯罪後尚知即時坦承犯行、態度
      良好等一切情狀，茲量處如主文所示之刑，以資懲儆。
據上論斷，應依刑事訴訟法第二百七十三條之一第一項、第二百九十九條第一項前段
，刑法第五十六條、第三百二十條第一項、第四十七條，罰金罰鍰提高標準條例第一
條前段，判決如主文。
本案經檢察官馬中琍到庭執行職務。
中　　　華　　　民　　　國　　九十三　　年　　　十　　　月　　 十四 　　日
                                      臺灣板橋地方法院刑事第十七庭
                                          法　官  朱敏賢
右正本證明與原本無異
如不服本判決應於送達後十日內向 本院提出上訴狀
                                          書記官  方蟾苓
中　　　華　　　民　　　國　　九十三　　年　　　十　　　月　　 十四 　　日
附錄本案論罪科刑法條全文
刑法第三百二十條第一項：
意圖為自己或第三人不法之所有，而竊取他人之動產者為竊盜罪，處五年以下有期徒
刑、拘役或五百以下罰金。
